臺灣高雄地方法院民事判決　　　　　　　　100年度續字第1號
請　求　人　高雄市政府
即　原　告
法定代理人　陳菊
訴訟代理人　吳榮昌律師
相　對　人　林許芳
即　被　告　林奕新
　　　　　　林聲遠
　　　　　　林淑貞
　　　　　　林聲高
　　　　　　林聲健
　　　　　　林淑英
上列當事人間請求拆屋還地事件，原告於和解成立後，請求繼續
審判，本院判決如下：
  主  文
請求駁回。
訴訟費用由請求人負擔
    理    由
一、請求人主張略以：兩造於本院99年度訴字第53號拆屋還地事
    件審理時，雖於民國99年9 月21日成立訴訟上和解，惟並未
    記載使用補償金應計算至占用建物拆除之日止，且未記載相
    對人應給付上開金額之日期，顯屬對於重要爭點有錯誤而為
    和解，爰請求繼續審判等語。
二、按和解不得以錯誤為理由撤銷之，民法第738 條第1 項前段
    定有明文。又和解後繼續審判之請求，須於和解成立有無效
    或得撤銷之原因；和解成立顯無繼續審判之原因者，得不經
    言詞辯論，以判決駁回之，民事訴訟法第380 條第2 項、第
    同條第3 項準用同法第502 條第2 項亦分別規定明確。
三、本件請求人雖主張和解筆錄並未記載使用補償金應計算至占
    用建物拆除之日止，且未記載相對人應給付上開金額之日期
    ，屬對於重要之爭點有錯誤，而為和解等云云，惟兩造於上
    開拆屋還地事件審理時，係達成相對人願於99年10月31日前
    將坐落高雄市○○區○○段228 地號土地上之門牌號碼高雄
    市○○區○○路1 巷32弄2 號建物（如附圖Ａ、Ｂ所示）拆
    除，將土地返還請求人；相對人願連帶給付請求人新臺幣（
    下同）50,104元；請求人對相對人其餘請求拋棄；訴訟費用
    由相對人負擔，有上開和解筆錄影本1 份附卷可參，顯見請
    求人於上開和解內容，已表明願意拋棄對相對人其餘民事請
    求，其意思表示之內容並無任何錯誤可言。再者，兩造既達
    成和解，除和解筆錄另有記載外，相對人於和解成立時，即
    有依和解契約履行和解條件之義務，因之，相對人於兩造和
    解成立時，即有連帶給付50,104元之義務，自無庸另行記載
    相對人應給付上開金額之日期。從而，請求人主張和解筆錄
    並未記載使用補償金應計算至占用建物拆除之日止，且未記
    載相對人應給付上開金額之日期，屬對於重要之爭點有錯誤
    ，請求繼續審判，顯無理由，爰不經言詞辯論，逕以判決駁
    回。
四、依民事訴訟法第380 條第3 項、第502 條第2 項，判決如主
    文。
中    華    民    國   100    年    2     月    18    日
                  民事第三庭  法  官  劉傑民
以上正本係照原本作成。
如對本判決上訴，須於判決送達後20日內向本院提出上訴狀。如
委任律師提起上訴者，應一併繳納上訴審裁判費。
中    華    民    國   100    年    2     月    18    日
                              書記官  呂姿儀